# 非上市公司增资

提问人：_ 冰人 时间：2015-06-03 11:50:19
请教下， 2015 年，非上市股份公司A拟向职工定向增发股票，定价为每股 1 元。因 2014 年该公司原股东增资时当时的协议规定是每股1.15元。 现在因 2015 向职工的发行的每股 1 元低于之前的每股1.15元，不知道该行为有没有什么问题，账务处理时是借记银行存款，贷记股本；还是存在什么股份支付的会计处理呢？请指点下！

回答人：chenyiwei
此次向职工定向增发股票的定价原则是如何确定的？为何低于此前原股东的增资？是否具有换取员工服务的意图？ 建议在进一步了解相关背景的基础上，对照《讲解 2010 》P181对股份支付的定义和特征的介绍，分析是否构成股份支付。如果构成股份支付的，则应按照《企业会计准则第 11 号——股份支付》进行会计处理。由于目标公司为非上市公司，可能涉及到运用估值技术确定股份支付的公允价值。